臺灣臺中地方法院刑事判決　　　　　　99年度訴字第1353號
公　訴　人　臺灣臺中地方法院檢察署檢察官
被　　　告　蔡宗彬
上列被告因妨害性自主案件，經檢察官提起公訴（99年度偵字第
5679號），本院判決如下：
    主       文
蔡宗彬對於十四歲以上未滿十六歲之女子為性交，累犯，處有期
徒刑壹年；又對於十四歲以上未滿十六歲之女子為性交，累犯，
處有期徒刑壹年；應執行有期徒刑壹年陸月。
    犯罪事實
一、蔡宗彬前因詐欺案件，經本院以96年度簡字第933號判處有
    期徒刑5月（起訴書誤載為有期徒刑3月），經減刑為有期徒
    刑2月15日確定，於民國（下同）96年11月26日入監執行，
    至97年2月9日縮刑期滿執行完畢。詎仍不知悔改，於99年1
    月1日，在網咖結識Ａ女（卷內代號0000-0000，83年6月出
    生，真實姓名、年籍詳卷）後，即於同日將Ａ女帶回其位在
    臺中市○區○○路356號6樓615號房之租屋處居住。蔡宗彬
    主觀上明知Ａ女係14歲以上未滿16歲之女子，竟仍基於與14
    歲以上未滿16歲之女子性交之故意，先後於：
（一）99年1月7日凌晨3時許，在其上址租屋處房間內，於不違
      反Ａ女意願之情形下，先親吻Ａ女之嘴巴，復褪去Ａ女之
      衣物，撫摸Ａ女之胸部及下體，繼而以其陰莖插入Ａ女之
      陰道內抽動直至射精為止，對Ａ女為性交一次。
（二）99年1月18日晚上9時許，在其上址租屋處房間內，於不違
      反Ａ女意願之情形下，先親吻Ａ女之脖子、嘴巴，復褪去
      Ａ女之衣物，親吻Ａ女之胸部及下體，繼而以其陰莖插入
      Ａ女之陰道內抽動直至射精為止，再對Ａ女為性交一次。
（三）嗣於99年1月26日下午，因Ａ女為列管之中輟生，經警在
      臺中市○○路與五常街口之「ＫＫ網咖」內尋獲Ａ女後，
      進而查悉上情。
二、案經臺中市政府警察局移送臺灣臺中地方法院檢察署檢察官
    偵查起訴。
    理    由
壹、證據能力部分：按「被告以外之人於審判外之言詞或書面陳
    述，除法律有規定者外，不得作為證據；又被告以外之人於
    審判外之陳述，雖不符前四條之規定，而經當事人於審判程
    序同意作為證據，法院審酌該言詞陳述或書面陳述作成時之
    情況，認為適當者，亦得為證據。」、「當事人、代理人或
    辯護人於法院調查證據時，知有第159條第1項不得為證據之
    情形，而未於言詞辯論終結前聲明異議者，視為有前項之同
    意。」，刑事訴訟法第159條第1項、第159條之5分別定有明
    文。經查，本判決下列所引用之被告以外之人於審判外之陳
    述，檢察官、被告於本院準備程序中均表示沒有意見，且迄
    於言詞辯論終結前亦未聲明異議。本院審酌上開證據資料製
    作時之情況，尚無違法不當及證明力明顯過低之瑕疵，亦認
    為以之作為證據應屬適當，依刑事訴訟法第159條之5規定，
    認前揭證據資料均有證據能力。
貳、實體部分：
一、訊據被告固坦承於「ＫＫ網咖」見過被害人Ａ女，且看到Ａ
    女揹「○○國中」（名稱詳卷）之書包，知悉Ａ女係未滿16
    歲之國中生等情，惟矢口否認上揭犯行，辯稱：伊沒有與Ａ
    女發生性行為，亦未將Ａ女帶回租屋處居住云云。惟查：
（一）被告有於犯罪事實欄所載之時地，將Ａ女帶回其位在臺中
      市○區○○路356號6樓615號房之租屋處居住，並於99年1
      月7日凌晨3時許、99年1月18日晚上9時許在上開租屋處，
      於不違Ａ女之意願下，各對Ａ女為性交之行為一次，業據
      Ａ女於警訊時指述綦詳，且Ａ女於本院審理交互詰問時，
      亦結證稱：「（之前在警詢所述，是否實在？）答：實在
      。」．．、「（如何認識？）答：在網咖認識的。」．．
      、「（請提示99年1月28日9時38分起之警卷證人筆錄第2
      頁並告以要旨，警詢時你說在99年1月1日蹺家後，在網咖
      認識被告的，是否屬實？）答：實在。」、「（你有無跟
      被告發生性關係？）答：有。」．．、「（請提示99年1
      月28日9時38分起之警卷證人筆錄第2頁並告以要旨，你說
      有發生二次性關係，是否如此？地點在那裡？）答：對，
      在他租屋處。」、「（第二次在那裡發生性關係？）答：
      一樣。」．．、「（你蹺家後，有無去被告家住？）答：
      有。」．．、「（你有無跟被告睡在同一張床？）答：有
      。」．．、「（請提示99年1月28日9時38分起之警卷證人
      筆錄第3頁並告以要旨，你說當天去他家住，約過一個星
      期，大約1月7日凌晨與被告發生性行為，是否屬實？）答
      ：屬實。」．．、「（被告尿尿的地方有無放入你的小妹
      妹？）答：有。」、「（被告有無射精？）答：忘記了。
      」、「（你剛才說你們有發生過二次性行為，這二次性行
      為，被告是否都有把他的陰莖插入你的陰道？）答：有。
      」、「（這二次性行為有無戴保險套？）答：沒有。」．
      ．、「（被告是否知道你幾歲？）答：他知道我未滿16歲
      。」、「（他如何知道？）答：我有跟被告說我15歲，他
      比我大。」、「（你有無告訴他你幾年級？）答：國中三
      年級。 」、「（你與被告有無仇隙？）答：沒有。」、
       「（你有無故意說謊話要故意陷害他？）答：沒有。」
      等語（詳參本院99年9月10日審判筆錄），按Ａ女明白證
      述有與被告發生二次性行為，且被告知悉Ａ女為國中三年
      級學生年僅15歲，未滿16歲之事實。又Ａ女於99年1月26
      日至醫院驗傷結果，其處女膜有陳舊性裂傷之事實，亦有
      卷附林新醫院受理疑似性侵害事件驗傷診斷書一份，在卷
      可參，更明Ａ女證述其與被告有發生二次性交行為，應非
      妄言。再者，Ａ女於警訊中指證被告之身體於腰間有約手
      掌大小之黑色胎記等語（詳參警卷第5頁），此為被告所
      不否認，並有被告之身體特徵照片二紙（見警卷第20頁）
      ，在卷可憑，Ａ女對被告身體之特徵能明白指出，如被告
      與Ａ女未有親密之行為，Ａ女何能知悉被告身體之特徵？
      更明Ａ女指訴情節與實際情形相符可採。另經被告同意前
      往法務部調查局測謊，其測謊中稱「未與代號0000-0000
      （即Ａ女）發生性行為」之測試，呈情緒波動之反應，研
      判為說謊，復有法務部調查局99年12月22日調科字第09
      900584550號測謊報告書一份（見審卷第102頁─114頁）
      ，在卷可憑，足見被告否認未與代號0000-0000（即被害
      人Ａ女）發生性行為，應屬卸責之謊詞，委無可採。
（二）又被告雖否認曾帶同Ａ女至其位於臺中市○區○○路356
      號6樓615號房之租屋處居住云云，惟Ａ女有在上開租屋處
      居住之事實，除為Ａ女陳證在卷外，且經證人林明宏即被
      告住處之大樓管理員於警詢訪談紀錄，陳證：99年年初常
      看見Ａ女從其大樓樓下上來六樓等語（見警卷第19頁），
      而審諸Ａ女所繪之被告上開租屋處室內擺設略圖1紙（見
      警卷第24頁），其所繪之圖，廁所旁有小桌子，小桌子旁
      有床等情，核諸卷附案發現場照片6張（見警卷第21─23
      頁），被告租屋處室內，其廁所旁確有小桌子，小桌子旁
      亦有床存在，Ａ女所繪現場狀況簡圖與被告租屋處房內擺
      設相符，如Ａ女未經被告帶回上開租屋處，Ａ女何能知悉
      被告室內物品之擺設？被告謊稱未帶Ａ女回其租屋處居住
      ，亦屬卸責之詞，更明Ａ女之證詞可採。
（三）另被告雖亦辯稱：Ａ女係與證人陳晉昌發生性行為，而非
      與其發生性行為云云，並舉證人陳晉昌為證，然證人陳晉
      昌到庭否認被告之辯詞，且證稱：其與被告為朋友，曾至
      被告上開租住處，有看見Ａ女在被告之上開租屋處等語（
      詳參本院99年9月10日審判筆錄），足證被告否認有帶Ａ
      女回其租屋處居住，應屬不實，尚難依證人陳晉昌之證述
      ，為被告有利之認定。至於Ａ女於交互詰問中固承認亦有
      與證人陳晉昌發生性行為，惟其明白證述，其與證人陳晉
      昌發生性行為係在「網咖裡面休息的地方。」，與本件Ａ
      女與被告在被告前述租屋處發生二次性行為，係屬不同事
      實（詳參本院99年9月10日審判筆錄），是尚難因Ａ女表
      示曾與證人陳晉昌發生性行為之陳述，即遽認Ａ女有誣指
      被告之事實存在。
（四）綜上，被告於本院審理時坦承與Ａ女認識時，見Ａ女係背
      著國中書包，明知Ａ女為滿14歲以上未滿16歲之女子，被
      告既明知Ａ女為未滿16歲之女子，仍故意與Ａ女性交二次
      ，被告有與未滿16歲之女子性交之犯意甚為明確，被告之
      犯行堪以認定。
二、本件Ａ女係84年6月間出生，有年籍資料附卷可證，故核被
    告蔡宗彬先後二次與Ａ女發生性行為，均係犯刑法第227 條
    第3項之對於14歲以上未滿16歲之女子為性交罪。被告所犯
    上開二罪之犯意各別、行為不同，應分論併罰。又被告前因
    詐欺案件，經本院以96年度簡字第933號判處有期徒刑5月，
    經減刑為有期徒刑2月15日確定，於97年2月9日執行完畢，
    有臺灣高等法院被告前案紀錄表附卷可證，其於受有期徒刑
    執行完畢後之5年內，故意再犯本件有期徒刑以上二罪，均
    為累犯，均應依刑法第47條第1項之規定加重其刑。爰審酌
    被告僅因一時衝動，不知妥適處理自己之情慾，而有此犯行
    ，犯後飾詞否認，未能與Ａ女及其法定代理人達成和解，態
    度不佳，且參酌其對Ａ女為性行為之次數，及Ａ女所受傷害
    之程度、被告高中肄業（參警卷第12頁被告家庭經濟狀況記
    載）之智識程度、教育程度、本案使用之手段、生活狀況等
    一切情狀，暨檢察官具體之求刑，分別量處如主文所示之刑
    ，並定其應執行之刑。
據上論斷，應依刑事訴訟法第299條第1項前段，刑法第227條第3
項、第47條第1項、第51條第5款，判決如主文。
本案經檢察官張國強到庭執行職務。
中    華    民    國    100   年    3    月    21    日
             刑事第八庭  審判長法  官  張智雄
                               法  官  陳思成
                               法  官  王金洲
以上正本證明與原本無異。
如不服本判決應於收受判決後10日內向本院提出上訴書狀，並應
敘述具體理由；其未敘述上訴理由者，應於上訴期間屆滿後20日
內向本院補提理由書（均須按他造當事人之人數附繕本）「切勿
逕送上級法院」。
                               書記官  謝明倫
中    華    民    國    100   年    3    月    21    日
附錄論罪科刑法條
刑法第227條第3項
對於十四歲以上未滿十六歲之男女為性交者，處7年以下有期徒
刑。